【裁判字號】    92,訴緝,137
【裁判日期】    920718
【裁判案由】    強盜
【裁判全文】
臺灣臺中地方法院刑事判決                        九十二年度訴緝字第一三七號
    公  訴  人  臺灣臺中地方法院檢察署檢察官
    被      告  辰○○
    指定辯護人  本院公設辯護人  卯○○
右列被告因強盜等案件，經檢察官提起公訴（九十一年度偵字第二０九一八號）及移
），本院判決如左：
    主  文
辰○○連續意圖為自己不法之所有，結夥三人以上，攜帶兇器，以強暴至使不能抗拒
，而取他人之物及使他人交付其物，累犯，處有期徒刑拾年陸月，扣案不具殺傷力之
改造玩具空氣手槍壹枝，沒收。
    事  實
一、辰○○曾因違反麻醉藥品管理條例案件，於民國八十六年十二月六日為本院判處
    有期徒刑四月確定，嗣經送監執行，於八十九年十月十日執行完畢。又因竊盜罪
    ，於八十九年十一月二十七日為本院判處有期徒刑一年確定，送監執行後，於九
    十年十月十五日縮短刑期執行完畢；詎竟仍不知悔改，因缺錢花用，竟思以竊盜
    方式取財，或以竊車後向車主恐嚇勒贖，及以所竊車輛充交通工具強盜他人財物
    方式取財，圖迅速獲取金錢等財物，而基於意圖為自己不法所有之概括犯意，或
    單獨或與午○○、巳○○、子○○（以上三人另案由本院九十二年度訴字第六三
    五號審理中）、劉人豪、劉冠泰、黃明來（以上三人已經本院九十一年度訴字第
    三０００號判決確定）共同基於犯罪意思之聯絡（共犯之範圍及行為之分擔均詳
    如附表所示），而自九十一年八月十一日凌晨三時許起，至九十二年二月二十三
    日凌晨二時許，連續於如附表所示之時間，分與如附表所示之行為人，在如附表
    所示之地點，以如附表所示之犯罪方法及手段，先後多次為竊盜、加重竊盜、加
    重強盜及恐嚇取財等行為，而取得如附表所示之財物（均詳如附表所示），所得
    財物現金部分隨即朋分花用，其餘有價值之手機等物，則持往臺中市干城車站附
    近跳蚤市場變賣得款朋分花用。嗣於九十一年十月二十三日晚上十時三十分，為
    警在臺中縣太平市○○路○段二０六巷二三弄四號前當場查獲劉人豪、劉冠泰、
    黃明來等三人，並扣得所竊之車牌號碼ＲＪ─七０００號自用小客車一輛（已發
    還丙○○），及強盜所得四百五十九元（劉人豪五十九元、劉冠泰二百元、黃明
    來二百元，已發還寅○○），及辰○○所有供犯強盜罪所用之改造玩具空氣手槍
    一枝、丙○○所有之枴杖鎖一支；並經劉冠泰帶同員警至臺中縣太平市光德橋附
    近取出劉人豪所丟棄之戊○○所有記事簿一本、電話簿二本（均已發還戊○○）
    ；及於九十一年十一月七日下午四時許，午○○、子○○前往臺中市○區○○路
    、互助街口ＯＫ便利商店前向乙○○取款時，當場查獲午○○、子○○，並於臺
    中縣大里市○○路黃昏市場旁取出所竊乙○○所有車牌號碼Ｒ八─七五八三號自
    用小客車一輛（已經發還乙○○），及經午○○帶同員警至臺中市北屯區東山樂
    園旁之停車場，取出所竊癸○○所有車牌號碼五Ｂ─四三二六號自用小客車一輛
    及置於車內之皮包一只、未○○之身分證一張（均已發還癸○○）。另經警於九
    十一年十月十八日上午十時三十分，在臺中市○○路與山西路口尋獲申○○所有
    車牌號碼Ｇ八─九八九一號自用小客車一輛（已發還申○○）；於九十一年十一
    月四日晚上十一時許，在臺中市○○路與五常街口尋獲壬○○所有車牌號碼Ｗ八
    ─三七五三號自用小客車一輛（已發還壬○○）。丑○○所有車牌號碼ＣＴ─０
    一二三號自用小客車，則於經辰○○等人告知藏放地點後，始自行於九十一年十
    一月五日凌晨四時許，在臺中市北屯區東山山區尋獲。
二、案經臺中縣警察局霧峰分局、彰化縣警察局員林分局、臺中市警察局、臺中市警
    察局第四分局分別移送、報告臺灣臺中地方法院檢察署檢察官，及經雲林縣警察
    局西螺分局報告臺灣雲林地方法院檢察署檢察官呈臺灣高等法院檢察署檢察長核
    轉臺灣臺中地方法院檢察署檢察官偵查起訴及移送併辦。
    理  由
一、右揭事實，業據被告辰○○於本院審理時坦白不諱，核與共犯即同案被告劉人豪
    、劉冠泰、黃明來及證人午○○、子○○等人分於偵查及本院審理時所證述之情
    節相符；又如附表二所示之犯行亦與證人巳○○在警訊時所證之情節相符（見臺
    灣臺中地方法院檢察署九十二年度偵字第七九八八號卷第二十三頁正面）；如附
    表編號六所示之犯行，證人巳○○雖於本院審理時否認參與，並證稱其當時因喝
    醉了，在車上睡覺，並不知情等語。然查如附表編號六所示之犯行，確係由被告
    辰○○與證人午○○、子○○、巳○○等人共同為之者，業據被告辰○○、午○○、子○○等人於偵查時供述明確；且證人午○○於本院審理時更明確證述稱「
    是看到被害人要行為時才商量的。恐嚇被害人是我們四個商量如何做，我的意思
    是這整個事情是我們四個決定要這麼做，偷日產車子時巳○○有一起去。（見本
    院九十二年四月二十五日審理筆錄）」等語；而證人巳○○自承在被告辰○○等
    人竊取被害人壬○○所有車牌號碼Ｗ八─三七五三號自用小客車及強盜被害人丑
    ○○所有車牌號碼ＣＴ─０一二三號自用小客車，及其後以電話恐嚇被害人丑○○付款贖車之過程，伊均與被告辰○○及證人午○○、子○○等人在一起，且事
    後亦取得二萬元之現金等情；而向被害人丑○○恐嚇所得為八萬五千元，扣除購
    買帳戶之五千元，四人均分適為二萬元，且依證人午○○所證情節，渠等係先駕
    駛證人午○○之父所有車牌號碼ＲＣ─八五七一號自用小客車，於竊得被害人壬○○所有車牌號碼Ｗ八─三七五三號自用小客車後，始回證人午○○在南投縣竹
    山鎮○○路○段一００一號住處，四人改駕車牌號碼Ｗ八─三七五三號自用小客
    車，再前往彰化，並在彰化縣花壇鄉○○街、學前路口強盜被害人丑○○所有車
    牌號碼ＣＴ─０一二三號自用小客車者，且於取得該車後，四人復返回證人巳○○在臺中縣大里市○村路四三巷九號住處，期間並將所竊得之Ｗ八─三七五三號
    丟棄在臺中市○○路與五常街口，且去吃東西並買報紙而自報紙之分類廣告聯絡
    不詳姓名之人購買人頭帳戶等，業據證人午○○於本院審理時供述明確（見本院
    九十二年四月二十五日審理筆錄）；足認證人巳○○辯稱過程中其均在睡覺，不
    知發生什麼事等語，顯與事理經驗相悖，而不足採信，證人巳○○確有參與如附
    表編號六所示之犯行，應可認定。又相關被害之情節，復分經被害人庚○○、己○○、申○○、辛○○、丙○○、戊○○、寅○○、甲○○、壬○○、丑○○、
    乙○○、癸○○、盧文珍等人分於警詢、本院審理時指述明確。此外，復有扣案
    被告辰○○等人強盜時所攜帶其所有之改造玩具空氣手槍一枝（經鑑定結果不具
    殺傷力）及被害人丙○○所有之枴杖鎖一支可證；及被告劉人豪、劉冠泰、黃明
    來為警查獲後，供述強盜被害人戊○○所得之物，除現金外餘已經被告劉人豪丟
    棄在臺中縣太平市光德橋附近，並由被告劉冠泰帶同承辦之員警蕭福麟等人前往
    取出被告劉人豪所丟棄之被害人戊○○所有之記事簿一本、電話簿二本等物，有
    臺中縣警察局霧峰分局扣押物品目錄表一件，及將該記事簿一本、電話簿二本發
    還被害人戊○○，有被害人戊○○所簽具之贓物領回收據一件在卷可稽；又被告
    劉人豪於強盜被害人寅○○時曾以所持之改造玩具空氣手槍之槍托擊打被害人寅
    ○○之右臉頰，因致被害人寅○○受有右臉頰擦傷之傷害，除已據被害人寅○○
    指述明確外，並有財團法人仁愛綜合醫院診斷證明書一件在卷可查。及有扣案車
    牌號碼ＲＪ─七０００號自用小客車經發還被害人丙○○及現金四百五十九元經
    發還被害人寅○○，而由被害人丙○○、寅○○具領之贓物領回收據二件及扣押
    物品清單二件；被害人申○○所有車牌號碼Ｇ八─九八九一號、被害人壬○○所
    有車牌號碼Ｗ八─三七五三號、被害人乙○○所有車牌號碼Ｒ八─七五八三號、
    被害人癸○○所有車牌號碼五Ｂ─四三二六號、被害人丑○○所有車牌號碼ＣＴ
    ─０一二三號之車輛竊盜、車牌失竊資料個別查詢報表─查詢車輛認可資料及被
    告辰○○等人所使用供被害人匯款之帳戶，戶名：楊進豐、局號：000000
    0號、帳號：0000000號之郵局帳戶開戶資料及往來明確在卷可查，且該
    往來明細確有被害人丑○○之匯款紀錄；本件事證已經明確，被告辰○○竊盜、
    恐嚇及強盜等犯行，均洵堪認定，應依法論科。
二、按刑法上所謂結夥三人以上係指有共同犯罪之故意，結為一夥而言。把風行為，
    在排除犯罪障礙，助成犯罪之實現，在合同意思範圍內分擔犯罪行為之一部，故
    亦係共同正犯而應計入結夥之內（最高法院七十二年度台上字第二二０一號判決
    參照）；次按所謂兇器，其種類並無限制，凡客觀上足對人之生命、身體、安全
    構成威脅，具有危險性之兇器均屬之。查：
  (一)被告辰○○所為如附表編號二所示竊盜犯行，係與證人巳○○、午○○結夥三人
    以上共同為之，且侵入該處住宅之方式，係以撿拾鐵棍撬開後門而侵入，是鐵棍
    雖未扣案，然既可撬開住處後門，顯質地堅硬，可持以傷人，而為具有危險性之
    兇器。
  (二)被告辰○○所為如附表編號四之強盜犯行，係與被告劉人豪、證人午○○結夥三
    人以上共同為之，且於實施強盜行為時攜帶改造玩具空氣手槍及木棍，該改造玩
    具空氣手槍係由仿ＧＬＯＣＫ廠２６型半自動手槍外型製造之玩具空氣手槍，去
    除槍管內之金屬襯管改造而成，為金屬材質（有內政部警政署刑事警察局九十一
    年十一月二十八日刑鑑字第０九一０三０四六五九號槍彈鑑定書可查，見臺灣臺
    中地方法院檢察署九十一年度偵字第二０九一八號卷第一五０頁以下）。又木棍
    物雖未經扣案，然一般而言係質地均相當堅硬之物，則若持之用以攻擊人體，顯
    亦足以造成傷害；應均可認係客觀上可對人之生命、身體構成威脅，具有危險性
    之兇器。
  (三)被告辰○○與被告劉人豪、劉冠泰所為如附表編號五之犯行，於竊取被害人丙○○所有車牌號碼ＲＪ─七０００號自用小客車時，雖僅由被告辰○○下手實施，
    然查被告劉人豪、劉冠泰於被告辰○○下手行竊時，係騎乘機車於該處巷口把風
    及接應，顯係在場參與分擔實施犯罪之人，自為共同正犯而應計入結夥之內，亦
    即被告辰○○與被告劉人豪、劉冠泰為本件竊盜行為，係結夥三人以上。又被告
    劉人豪為本件強盜犯行時所持之改造玩具空氣手槍（與(二)之改造玩具手槍同）係
    屬兇器，已如前述；被告辰○○為本件強盜犯行時所持枴杖鎖之一端（同上偵卷
    第一百六十二頁背面照片所示Ａ部分），亦為金屬材質，且一端尖銳，持以抵拒
    ，均為足以殺傷人生命、身體之器械，顯亦為具有危險性之兇器；且於行為時被
    告劉人豪、劉冠泰、黃明來、辰○○均在場分擔實施犯罪之行為，自屬結夥三人
    以上。
  (四)被告辰○○所為如附表編號六之犯行，於竊取被害人壬○○所有車牌號碼Ｗ八─
    三七五三號自用小客車時，雖僅由被告辰○○下手實施，然查證人午○○、子○○、巳○○等人於被告辰○○下手行竊時，係駕車於旁把風及接應，顯係在場參
    與分擔實施犯罪之人，自為共同正犯而應計入結夥之內，亦即被告辰○○與證人
    午○○、子○○、巳○○為本件竊盜行為，應係結夥三人以上。且被告辰○○為
    本件強盜犯行時所持之木棍，如前所述應亦係足以殺傷人生命、身體之器械，而
    為具有危險性之兇器；且於行為時被告辰○○與證人子○○下手實施，證人午○○、巳○○則駕車在該處把風及接應，顯係在場參與分擔實施犯罪之人，自為共
    同正犯而應計入結夥之內，亦即被告辰○○與證人子○○、午○○、巳○○為本
    件強盜行為，係結夥三人以上。
  (五)被告辰○○所為如附表編號七、八所示之竊盜犯行，於竊取被害人乙○○所有車
    牌號碼Ｒ八─七五八三號自用小客車及被害人癸○○所有車牌號碼五Ｂ─四三二
    六號自用小客車時，雖分僅證人午○○、被告辰○○下手實施，然查被告辰○○
    與證人子○○於證人午○○下手行竊時，及證人午○○、子○○於被告辰○○下
    手行竊時，分係駕車於旁把風及接應，顯亦係在場參與分擔實施犯罪之人，自為
    共同正犯而應計入結夥之內，亦即被告辰○○與證人午○○、子○○為此二件竊
    盜行為，均係結夥三人以上。
三、核被告辰○○所為，如附表編號一所示，係犯刑法第三百二十一條第一項第二款
    毀越安全設備竊盜罪；如附表編號二所示，係犯刑法第三百二十一條第一項第一
    款、第二款、第三款、第四款結夥三人以上，攜帶兇器，毀壞門扇，於夜間侵入
    住宅竊盜罪；如附表編號三所示，係犯刑法第三百二十條第一項竊盜罪；如附表
    編號四所為，係犯刑法第三百二十條第一項竊盜罪、第三百四十六條第一項恐嚇
    取財罪及犯強盜罪而有刑法第三百二十一條第一項第四款、第三款之情形，應論
    以同法第三百三十條第一項結夥三人以上，攜帶兇器強盜罪；如附表編號五所示
    ，係犯刑法第三百二十一條第一項第四款結夥三人以上竊盜罪及犯強盜罪而有刑
    法第三百二十一條第一項第四款、第三款之情形，應論以同法第三百三十條第一
    項結夥三人以上，攜帶兇器強盜罪；如附表編號六所示，係犯刑法第三百二十一
    條第一項第四款結夥三人以上竊盜罪、第三百四十六條第一項恐嚇取財罪及犯強
    盜罪而有刑法第三百二十一條第一項第四款、第三款之情形，應論以同法第三百
    三十條第一項結夥三人以上，攜帶兇器強盜罪；如附表編號七所示，係犯刑法第
    三百二十一條第一項第四款結夥三人以上竊盜罪及第三百四十六條第三項、第一
    項恐嚇取財未遂罪；如附表編號八所示，係犯刑法第三百二十一條第一項第四款
    結夥三人以上竊盜罪及第三百四十六條第三項、第一項恐嚇取財未遂罪；如附表
    編號九所示，係犯刑法第三百二十一條第一項第二款毀越安全設備竊盜罪。被告
    辰○○就如附表編號二、三、四、五、六、七、八、九所示之竊盜（加重竊盜）
    、恐嚇取財、加重強盜等犯行，分與如附表編號二、三、四、五、六、七、八、
    九所示之行為人間，有犯意之聯絡，行為之分擔，均為共同正犯。被告辰○○所
    為先後多次竊盜（加重竊盜）、加重強盜及恐嚇取財犯行，均時間緊接，所犯各
    係構成要件相同之罪名，顯均係基於概括犯意反覆為之，為連續犯，應分別依刑
    法第五十六條規定以刑法第三百二十一條第一項第一款、第二款、第三款、第四
    款結夥三人以上，攜帶兇器，毀壞門扇，於夜間侵入住宅竊盜罪及第三百三十條
    第一項結夥三人以上，攜帶兇器強盜罪及第三百四十六條第一項恐嚇取財罪一罪
    論，並分別加重其刑。又所犯上揭三罪間，有手段目的之牽連關係，為牽連犯，
    應依刑法第五十五條後段規定，從一重之刑法第三百三十條第一項結夥三人以上
    ，攜帶兇器強盜罪處斷。被告辰○○所為如附表編號七、八所示恐嚇取財犯行，
    係已著手於犯罪行為之實行而不遂，為未遂犯。被告辰○○曾因違反麻醉藥品管
    理條例案件，於八十六年十二月六日為本院判處有期徒刑四月確定，嗣經送監執
    行，於八十九年十月十日執行完畢。又因竊盜罪，於八十九年十一月二十七日為
    本院判處有期徒刑一年確定，送監執行後，於九十年十月十五日縮短刑期執行完
    畢，有臺灣臺中地方法院檢察署刑案資料查註紀錄表及臺灣高等法院被告全國前
    案紀錄表各一件在卷可稽，其於受有期徒刑之執行完畢後，五年內再犯本件有期
    徒刑以上之罪，為累犯，應依刑法第四十七條規定加重其刑，並遞加之。被告辰
    ○○所犯如附表編號一、二、三、四、六、七、八、九所示竊盜（加重竊盜）、
    加重強盜、恐嚇取財罪等部分（均詳如附表觸犯法條所示），雖均未據公訴人起
    訴，惟分別與已經起訴部分之加重竊盜罪、加重強盜罪間，有連續犯或牽連犯之
    裁判上一罪之關係，基於審判不可分之原則，應為起訴效力所及，且經檢察官移
    送併辦，自為本院所得一併審究者。被告辰○○等人所為如附表編號四所示強盜
    犯行時，有以木棍毆擊被害人辛○○頭部左側三下，致被害人辛○○受有頭部紅
    腫之傷害；及於強盜被害人寅○○時，有持前揭改造玩具空氣手槍之槍托擊傷被
    害人寅○○，並致被害人寅○○受有右臉頰擦傷之傷害。雖按強盜罪，非以傷人
    為當然之手段，若具有傷害故意，且發生傷害結果，自應另負傷害罪責，與強盜
    罪有方法結果之牽連關係，依刑法第五十五條之規定處斷（最高法院九十一年度
    台上字第五二０一號判決參照），然查上揭傷害部分並未據被害人辛○○、寅○○提出傷害告訴，且未經檢察官起訴，自不在本院審理之範圍，均應附以敘明。
    爰審酌被告辰○○因缺錢花用，即竟以如附表所示或竊盜、或竊盜後，再恐嚇取
    財及強盜等方式，圖迅速獲取財物之犯罪之動機、目的，暨本件犯罪所使用之手
    段及犯罪之情節（均如附表所示），破壞社會秩序甚鉅；及因而取得如附表所示
    之財物，其分別因犯罪所生之損害非輕，並被告辰○○適值青年，不以己力牟取
    財物，卻任意以竊盜、強盜、恐嚇取財等方式牟取財物，其品行非佳，量刑自不
    宜輕縱，暨坦承犯罪之犯後態度尚稱良好等一切情狀，量處如主文所示之刑，以
    示懲儆。末查，扣案不具殺傷力之改造玩具空氣手槍一枝，為被告辰○○所有，
    且供犯本件加重強盜罪所用之物，分據被告辰○○、劉人豪、劉冠泰、黃明來於
    本院審理時供述明確，應依刑法第三十八條第一項第二款諭知沒收。其餘扣案物
    品車牌號碼ＲＪ─七０００號自用小客車、現金四百五十九元、記事簿一本、電
    話簿二本已經分別發還被害人丙○○、寅○○、戊○○；車牌號碼Ｒ八─七五八
    三號自用小客車一輛，已經發還被害人乙○○；車牌號碼五Ｂ─四三二六號自用
    小客車一輛及置於車內之皮包一只、未○○之身分證一張，已發還被害人癸○○
    ；及經警尋獲車牌號碼Ｇ八─九八九一號自用小客車一輛，已發還被害人申○○
    ；車牌號碼Ｗ八─三七五三號自用小客車一輛，已發還被害人壬○○。被害人丑
    ○○所有車牌號碼ＣＴ─０一二三號自用小客車，則已自行尋獲取回。又扣案枴
    杖鎖一支，其中細根之一端，雖為被告辰○○為本件加重強盜犯罪時所用之物，
    然查該枴杖鎖係被害人丙○○所有並置於被竊之車牌號碼ＲＪ─七０００號自用
    小客車上之物，非屬被告辰○○等人所有；及被告辰○○所為如附表編號二所示
    竊盜犯行時所用之鐵棍一支，係在竊盜現場拾獲者，非被告辰○○或共犯即證人
    巳○○、午○○所有，應不為沒收之宣告；所為如附表編號四所示強盜犯行所使
    用之木棍一支；及如附表編號六所示強盜犯行所使用之木棍二支，雖係被告辰○○及共犯即被告劉人豪、證人午○○（編號四）、證人午○○、子○○、巳○○
    等人所有，然均未扣案，且非應義務沒收之物，為免將來執行之困難，爰不為沒
    收之宣告，附以敘明。
據上論斷，應依刑事訴訟法第二百九十九條第一項前段，刑法第二十八條、第五十六
條、第三百二十一條第一項第一款、第二款、第三款、第四款、第三百三十條第一項
、第三百四十六條第一項、第五十五條後段、第四十七條、第三十八條第一項第二款
，罰金罰鍰提高標準條例第一條前段，判決如主文。
中      華      民      國      九十二      年    七    月      十八    日
                                    臺灣臺中地方法院刑事第一庭
                                        法  官  林  源  森
右正本證明與原本無異
如不服本判決，應於收受本判決後十日內向本院提出上訴書狀，其未敘述上訴理由者
，並得於提起上訴後十日內向本院補提理由書狀（均須按他造當事人之人數附繕本）
「切勿逕送上級法院」
                                        書記官
中      華      民      國      九十二      年    七    月     二十一   日
┌──┬───┬────┬────────────────────┬───
│編號│行為人│犯罪時間│犯罪態樣（地點、方法、手段）            │被害人
├──┼───┼────┼────────────────────┼───
│一  │辰○○│九十一年│單獨一人前往臺中縣大里市○里路二八一之一│庚○○
│    │      │八月十一│號正岱通訊行（該址夜間無人居住），徒手將│
│    │      │日凌晨三│一樓窗戶之鋁條拉開後，自窗戶爬進去，而入│
│    │      │時許    │內行竊。                                │
│    │      │        │                                        │
│    │      │        │                          │
│    │      │        │                                        │
│    │      │        │                                        │
│    │      │        │                                        │
│    │      │        │                                        │
│    │      │        │                                        │
│    │      │        │                                        │
│    │      │        │                                        │
│    │      │        │                                        │
├──┼───┼────┼────────────────────┼───
│二  │辰○○│九十一年│辰○○、巳○○、午○○結夥三人以上共同前│己○○
│    │巳○○│八月底某│往臺中市○區○○路三段二０三號飛揚通訊行│
│    │午○○│日凌晨三│（該址一、二樓相通，一樓為店面，二樓為住│
│    │      │時許    │宅），由辰○○、巳○○持在該處撿拾客觀上│
│    │      │        │足對人之生命、身體構成威脅，具有危險性之│
│    │      │        │兇器鐵棍一支，並以鐵棍撬開該處後門後，入│
│    │      │        │內行竊。                                │
│    │      │        │                                        │
│    │      │        │                                        │
│    │      │        │                                        │
│    │      │        │                                        │
│    │      │        │                                        │
│    │      │        │                                        │
│    │      │        │                                        │
│    │      │        │                                        │
│    │      │        │                                        │
│    │      │        │                                        │
├──┼───┼────┼────────────────────┼───
│三  │辰○○│九十一年│辰○○、午○○二人前往臺中市東區某處，由│不  詳
│    │午○○│十月十六│午○○持自備之鑰匙，以該鑰匙竊取某不詳姓│
│    │      │日某時  │名之人所有不詳車牌號碼之喜美牌汽車一輛。│
├──┼───┼────┼────────────────────┼───
│四  │辰○○│九十一年│由辰○○駕駛所竊如編號三不詳車牌號碼之喜│申○○
│    │午○○│十月十七│美汽車搭載午○○，於行經彰化縣大村鄉村上│
│    │（竊盜│日晚上十│村中山路二段二六八號前時，見申○○所有車│辛○○
│    │、恐嚇│一時許（│牌號碼Ｇ八─九八九一號自用小客車停在該處│
│    │部分）│竊盜部分│，且未熄火，申○○正在開其住處大門，遂由│
│    │      │）      │午○○下車乘機將該車開走而竊取之；得手後│
│    │辰○○│九十一年│，並由午○○以申○○置於車內之門號０九二│
│    │午○○│十月十八│七─二八二八六九號行動電話，撥打０九三０│
│    │劉人豪│日凌晨三│─０六八八九七號行動電話予申○○，以如不│
│    │（強盜│時許（強│匯款十萬元至指定之帳戶，將放火燒車等言詞│
│    │部分）│盜部分）│，向申○○恐嚇付款十萬元，使涂凱生畏怖之│
│    │      │        │心，而同意付款一萬五千元，並依指示於九十│
│    │      │        │一年十月十八日上午九時許，匯款一萬五千元│
│    │      │        │至辰○○、午○○所指定之帳戶（帳號不詳）│
│    │      │        │。辰○○、午○○於竊得該車後，並前往臺中│
│    │      │        │縣大里市○○路○段二六一巷三三之一號四樓│
│    │      │        │找劉人豪，三人遂駕車外出，於同年十月十八│
│    │      │        │日凌晨三時許，行經臺中市○○區○○路與文│
│    │      │        │心南一路口時，見辛○○單獨一人騎乘車牌號│
│    │      │        │碼ＹＢＢ─七三九號機車，遂駕車將辛○○攔│
│    │      │        │下，由午○○、辰○○分持客觀上足以對人之│
│    │      │        │生命、身體構成威脅，而具有危險性之兇器改│
│    │      │        │造空氣玩具手槍一枝（經鑑定結果不具殺傷力│
│    │      │        │，為辰○○所有）及不明木棍一枝（未扣案）│
│    │      │        │，將辛○○圍住，喝令辛○○將財物交出，並│
│    │      │        │出手搶辛○○之皮包，辛○○表示要將皮包內│
│    │      │        │之錢交出，惟因動作太慢，辰○○即持木棍毆│
│    │      │        │擊辛○○之頭部左側三下，致辛○○受有頭部│
│    │      │        │紅腫之傷害（傷害部分未據告訴），午○○並│
│    │      │        │持槍近距離指著辛○○，而以此方式對辛○○│
│    │      │        │施以強暴，致使辛○○不能抗拒，而交付現金│
│    │      │        │七千餘元及門號０九三九─二五五三三０號之│
│    │      │        │行動電話手機一支，得手後即乘前揭Ｇ八─九│
│    │      │        │八九一號自用小客車逃逸。                │
├──┼───┼────┼────────────────────┼───
│五  │辰○○│九十一年│劉冠泰騎乘不詳車牌號碼之機車搭載辰○○、│丙○○
│    │劉人豪│十月二十│劉人豪，於行經臺中市南屯區○○○路與三民│
│    │劉冠泰│三日晚上│西路口時，見丙○○所有車牌號碼ＲＪ─七０│戊○○
│    │（竊盜│七時許（│００號自用小客車停放於該處且未熄火，即結│
│    │部分）│竊盜部分│夥三人以上，由辰○○下手實施竊取該車牌號│寅○○
│    │      │）      │碼ＲＪ─七０００號自用小客車（車上置有枴│
│    │辰○○│        │杖鎖一支）之行為，劉冠泰、劉人豪則騎乘機│甲○○
│    │劉人豪│        │車至該處巷口把風及接應，得手後則分由盧繼│
│    │劉冠泰│同日晚上│強駕駛該竊得之自用小客車，劉冠泰、劉人豪│
│    │黃明來│八時五十│則仍騎機車，前往臺中市○○路澄清醫院會合│
│    │（強盜│分（強盜│，三人改搭乘所竊得之前揭自用小客車。嗣即│
│    │部分）│戊○○部│由辰○○打電話予黃明來，三人前往臺中縣大│
│    │      │分）    │里市十九甲新仁七街六號ＫＫ網咖找黃明來，│
│    │      │        │並改由黃明來駕駛該車牌號碼ＲＪ─七０００│
│    │      │同日晚上│號之自用小客車（無證據證明黃明來於接手駕│
│    │      │九時十五│駛時，即已明知該車為贓物），搭載辰○○、│
│    │      │分（強盜│劉人豪、劉冠泰而結夥三人以上，先駕車前往│
│    │      │寅○○、│臺中縣太平市甲堤公園，由辰○○、黃明來下│
│    │      │甲○○部│車前往公園內取出辰○○所有預藏於該公園內│
│    │      │分）    │，客觀上足對人之生命、身體構成威脅，具有│
│    │      │        │危險性之兇器改造玩具空氣手槍一枝（與編號│
│    │      │        │四之玩具槍為同一枝），上車後即將該改造玩│
│    │      │        │具空氣手槍交予劉人豪持有；四人即駕車沿街│
│    │      │        │尋找強盜之對象，迄同日晚上八時五十分，劉│
│    │      │        │人豪、劉冠泰、黃明來、辰○○駕車行經臺中│
│    │      │        │縣太平市○○路一二六八號前，發現戊○○坐│
│    │      │        │於所駕之自用小客車內，正欲發動汽車，遂將│
│    │      │        │車牌號碼ＲＪ─七０００號之自用小客車停於│
│    │      │        │戊○○之車前，由黃明來駕車在車上接應，劉│
│    │      │        │人豪攜帶前揭改造玩具空氣手槍，辰○○則持│
│    │      │        │丙○○所有置於前揭車牌號碼ＲＪ─七０００│
│    │      │        │號自用小客車上具有危險性之兇器枴杖鎖細根│
│    │      │        │之一端（即偵卷第一百六十二頁背面照片所示│
│    │      │        │Ａ部分），與劉冠泰分別下車，由劉人豪持槍│
│    │      │        │強押戊○○下車，並由辰○○自後抱住戊○○│
│    │      │        │，劉冠泰則捉住戊○○之手臂，而以此方式對│
│    │      │        │戊○○施以強暴，至使戊○○不能抗拒，並由│
│    │      │        │劉人豪取走戊○○置於汽車前座之皮包一個，│
│    │      │        │得手後將現金取出朋分，其餘物品則於行經臺│
│    │      │        │中縣太平市光德橋附近由劉人豪予以丟棄。於│
│    │      │        │同日晚上九時十五分，四人駕車行經臺中縣大│
│    │      ││里市○○路○段二巷口時，見寅○○、甲○○│
│    │      │        │騎乘機車行經該處，遂由黃明來駕車將寅○○│
│    │      │        │、甲○○攔下，四人下車分由劉人豪持前揭改│
│    │      │        │造玩具空氣手槍，辰○○持前揭枴杖鎖之一端│
│    │      │        │，由劉人豪持槍拉槍機，並以槍托擊向寅○○│
│    │      │        │之臉部，致寅○○受有右頰部擦傷之傷害（傷│
│    │      │        │害部分未據告訴），而以方式對寅○○、江秋│
│    │      │        │璉施以強暴，至使寅○○、甲○○均不能抗拒│
│    │      │        │，黃明來並命寅○○交付身上之現金，寅○○│
│    │      │        │即取出現金六百元（五百元之紙鈔一張、一百│
│    │      │        │元紙鈔一張）交付黃明來，及辰○○見寅○○│
│    │      │        │脖子上戴有金項鍊一條（重約一兩八分），即│
│    │      │        │下手將該金項鍊扯斷而強取之，劉冠泰則命江│
│    │      │        │秋璉交付其所有之筆記型電腦一部（宏碁Ｌ一│
│    │      │        │四００型，值約五萬元），得手後即分別上該│
│    │      │        │車牌號碼ＲＪ─七０００號自用小客車後，駕│
│    │      │        │車逃逸，所得現金則朋分花用。            │
├──┼───┼────┼────────────────────┼───
│六  │辰○○│九十一年│午○○駕駛其父所有車牌號碼ＲＣ─八五七一│壬○○
│    │午○○│十一月三│號自用小客車搭載辰○○、子○○、巳○○行│
│    │子○○│日晚上十│經南投縣草屯鎮○○路、建國路口時，見許家│
│    │巳○○│一時許（│駿所有車牌號碼Ｗ八─三七五三號自用小客車│丑○○
│    │      │竊盜部分│停放於該處且未熄火，壬○○下車至路口購買│
│    │      │）      │豆漿，即結夥三人以上，由辰○○下手實施竊│
│    │      │        │取該車牌號碼Ｗ八─三七五三號自用小客車之│
│    │      │九十一年│行為，午○○、子○○、巳○○則駕車在旁把│
│    │      │十一月四│風及接應，得手後，四人即分別駕車前往賴家│
│    │      │日凌晨一│雍在南投縣竹山鎮○○路○段一００一號住處│
│    │      │時許（強│，四人遂改駕所得之車牌號碼Ｗ八─三七五三│
│    │      │盜部分）│號自用小客車往彰化縣行駛。迄翌日（十一月│
│    │      │        │四日）凌晨一時許，於行經彰化縣花壇鄉花壇│
│    │      │        │街、學前路口，見丑○○單獨一人駕駛車牌號│
│    │      │        │碼ＣＴ─０一二三號自用小客車行經該處，即│
│    │      │        │結夥三人以上，由午○○駕Ｗ八─三七五三號│
│    │      │        │自用小客車將丑○○攔下，並由午○○、蕭宮│
│    │      │        │池駕車接應及把風，辰○○、子○○下車，分│
│    │      │        │持客觀上足以對人之生命、身體構成威脅，而│
│    │      │        │具有危險性之不明木棍（未扣案），自左右兩│
│    │      │        │側拉開丑○○所駕車門，並欲以木棍敲打陳玠│
│    │      │        │宇，惟打中該車車頂，而以此方式對丑○○施│
│    │      │        │以強暴，致使丑○○不能抗拒，強盜取得陳玠│
│    │      │        │宇所駕之車牌號碼ＣＴ─０一二三號自用小客│
│    │      │        │車一輛（車內置有現金二十四萬元及行動電話│
│    │      │        │手機二支）。嗣即撥打電話恐嚇丑○○匯款贖│
│    │      │        │車，並稱如不匯款八萬五千元至指之之帳戶，│
│    │      │        │即要將該車解體等語，致使丑○○心生畏怖，│
│    │      │        │乃依午○○等人之指示，匯款八萬五千元至其│
│    │      │        │等所指定之帳戶（局號：0000000號、│
│    │      │        │帳號：0000000號、戶名：楊進豐之郵│
│    │      │        │局帳戶），得手後，由辰○○與午○○一起前│
│    │      │        │往不詳處所之提款機領款，所得款項扣除五千│
│    │      │        │元之買購帳戶費用外，餘由辰○○、午○○、│
│    │      │        │巳○○、子○○四人均分。                │
├──┼───┼────┼────────────────────┼───
│七  │辰○○│九十一年│由辰○○駕駛不詳車牌號碼之自用小客車，搭│乙○○
│    │午○○│十一月七│載午○○、子○○，於行經臺中市○區○○路│
│    │子○○│日凌晨二│、柳川東街口時，見乙○○所有車牌號碼Ｒ八│
│    │      │時十四分│─七五八三號自用小客車停放於該處且未熄火│
│    │      │        │，遂結夥三人以上，由午○○下手實施竊取該│
│    │      │        │Ｒ八─七五八三號自用小客車之行為，辰○○│
│    │      │        │、子○○則駕車在旁接應及把風，而竊取該車│
│    │      │        │得手；嗣並以行動電話撥打０九五二─一九二│
│    │      │        │九一三號行動電話予乙○○，告以如不匯款五│
│    │      │        │萬元至指定之帳戶，即無法再看到車子等言詞│
│    │      │        │，並告以應匯款至1.局號：0000000號│
│    │      │        │、帳號：0000000號、戶名：楊進豐之│
│    │      │        │郵局帳戶。2.帳號：00000000000│
│    │      │        │九００號、戶名：楊進豐之富邦商業銀行帳戶│
│    │      │        │；而以此方式恐嚇乙○○匯款贖車，致乙○○│
│    │      │        │心生畏怖，而同意付款贖車；惟告以該二帳戶│
│    │      │        │無法匯款，遂約定在臺中市後火車站付款贖車│
│    │      │        │，迄同日下午四時許，乙○○依約前往臺中市│
│    │      │        │東區○○路、互助街口ＯＫ便利商店前交款時│
│    │      │        │，由午○○、子○○搭乘車牌號碼Ｕ七─三七│
│    │      │        │八號計程車前往取款時，為警當場查獲，始未│
│    │      │        │得逞；嗣並於臺中縣大里市○○路黃昏市場旁│
│    │      │        │查獲所竊乙○○所有之Ｒ八─七五八三號自用│
│    │      │        │小客車。（已發還乙○○）                │
├──┼───┼────┼────────────────────┼───
│八  │辰○○│九十一年│午○○駕駛不詳車牌號碼之自用小客車，搭載│癸○○
│    │午○○│十一月七│辰○○、子○○，行經臺中市○區○○○路四│
│    │子○○│日凌晨三│七五號前，見癸○○所有車牌號碼五Ｂ─四三│未○○
│    │      │時十分  │二六號自用小客車停放於該處且未熄火，遂結│
│    │      │        │夥三人以上，由辰○○下手實施竊取該五Ｂ─│
│    │      │        │四三二六號自用小客車之行為，午○○、陳正│
│    │      │        │格則駕車在旁接應及把風，而竊取該車得手。│
│    │      │        │嗣並以行動電話撥打０九一０─四四二八六八│
│    │      │        │號行動電話予癸○○之外甥女未○○，告以如│
│    │      │        │癸○○不匯款三萬元至指定之帳戶內，將放火│
│    │      │        │燒車等言詞，且告以應匯款至局號：００二  │
│    │      │        │一三三三號、帳號：0000000號、戶名│
│    │      │        │：楊進豐之郵局帳戶；而以此方式恐嚇乙○○│
│    │      │        │匯款贖車，致癸○○心生畏怖，惟並未匯款，│
│    │      │        │始未得逞。                              │
├──┼───┼────┼────────────────────┼───
│九  │辰○○│九十二年│辰○○與洪金龍（真實年籍不詳之成年人）前│協嶸建
│    │洪金龍│二月二十│往雲林縣西螺鎮俾頭里七六之二０號丁○○○│材公司
│    │      │三日凌晨│公司，自該公司後面窗戶爬進去後，竊取置於│、代表
│    │      │二時許  │公司內之物品，於將所竊之切割機二台、電鑽│人：盧
│    │      │        │四支、浪板電鑽三支、螺絲用電鑽一支、手提│文珍
│    │      │        │電模器一支等物搬至該公司門口，欲由洪金龍│
│    │      │        │以所駕之自用小客車載運時，為該公司之員工│
│    │      │        │廖慶聰發覺而追捕辰○○，經追至高速公路西│
│    │      │        │螺交流道南下出口處時，為廖慶聰逮捕，並報│
│    │      │        │警而查獲。                              │
└──┴───┴────┴────────────────────┴───
附錄本案論罪科刑法條全文：
中華民國刑法第三百二十一條
犯竊盜罪而有左列情形之一者，處六月以上、五年以下有期徒刑：
一  於夜間侵入住宅或有人居住之建築物、船艦或隱匿其內而犯之者。
二  毀越門扇、牆垣或其他安全設備而犯之者。
三  攜帶兇器而犯之者。
四  結夥三人以上而犯之者。
五  乘火災、水災或其他災害之際而犯之者。
六  在車站或埠頭而犯之者。
前項之未遂犯罰之。
中華民國刑法第三百三十條
犯強盜罪而有第三百二十一條第一項各款情形之一者，處七年以上有期徒
刑。
前項之未遂犯罰之。
中華民國刑法第三百四十六條
 (單純恐嚇罪)
意圖為自己或第三人不法之所有，以恐嚇使人將本人或第三人之物交付者
，處六月以上五年以下有期徒刑，得併科一千元以下罰金。
以前項方法得財產上不法之利益，或使第三人得之者，亦同。
前二項之未遂犯罰之。


司法院資訊處製作；財團法人民間司法改革基金會備份。
